【裁判字號】    94,重上更(六),182
【裁判日期】    951220
【裁判案由】    偽造文書
【裁判全文】
臺灣高等法院刑事判決           94年度重上更(六)字第182號
上  訴  人
即  被  告  戊○○
            丁○○
上  一  人
選任辯護人  郭芳宜律師
上列上訴人因偽造文書案件，不服臺灣新竹地方法院84年度訴字
第1190號，中華民國84年3月14日第一審判決（起訴案號：臺灣
新竹地方法院檢察署84年度偵字第3179號、第9701號），提起上
訴，經判決後，由最高法院第6次發回更審，本院判決如下：
    主  文
原判決撤銷。
戊○○連續行使偽造私文書，足以生損害於他人，處有期徒刑壹
年。偽造之「甲○○」印章壹枚及附表編號15、16、19、21、23
所示偽造之「甲○○」印文，均沒收。
丁○○無罪。
    事  實
一、丁○○係新竹市○○○路236號建武機械工業股份有限公司
    （下簡稱建武公司）之董事長，戊○○為建武公司之董事。
二、戊○○於民國77年間，邀甲○○為建武公司向台灣中小企業
    銀行（下簡稱台灣企銀）及新竹區中小企業銀行（下簡稱新
    竹企銀）借款之連帶保證人，迄81年間，甲○○因見建武公
    司未依規定清償貸款，遂表示不願再為建武公司向銀行借款
    之連帶保證人。詎戊○○明知甲○○已表示不願再為建武公
    司向銀行借款之連帶保證人，仍基於連續偽造甲○○名義之
    私文書（如附表編號15、16、19、21、23所示之借據及週轉
    金貸款契約）之概括犯意，擅自於不詳時間，不詳地點，委
    由不知情之不詳姓名成年人以電腦偽刻甲○○之印章一顆，
    並由不知情之建武公司會計乙○○分別在建武公司於82 年
    10月29日、同年12月31日、83年4月30日向台灣企銀借款之
    借據，及建武公司於82年10月29日、82年12月31日與台灣企
    銀訂立之週轉金貸款契約書上填寫借款人與連帶保證人基本
    資料（即借款人及連帶保證人之名字及地址、金額、日期等
    ）後，再由戊○○在建武公司連續加蓋前偽刻之甲○○印章
    於前開借據及週轉金貸款契約等私文書之連帶保證人欄而偽
    造甲○○名義之私文書（除連帶保證人甲○○名義部分係偽
    造外，借款人及其餘連帶保證人部分係屬真正，詳如附表編
    號15、16、19、21、23）。復分別由戊○○及不知情之董事
    長丁○○、會計乙○○先後持向台灣企銀分別借款新臺幣（
    下同）4百萬元（82年10月29日）、3百萬元（82年12月31日
    ）、4百萬元（83年4月30日）及與台灣企銀訂立4百萬元及6
    百萬元之週轉金契約，足以生損害於甲○○及台灣企銀。
三、案經甲○○訴請台灣新竹地方法院檢察署檢察官及台灣新竹
    地方法院檢察署檢察官自動檢舉偵查起訴。
    理  由
甲、被告戊○○部分：
一、訊據上訴人即被告戊○○矢口否認有何行使偽造私文書犯行
    ，並辯稱：該等文書或由告訴人甲○○之妻持甲○○印章前
    來公司用印或由其前往甲○○家用印，絕無偽刻印章及偽造
    借據等文書之行為，所貸之款項均係由建武公司運用云云。
    惟查：
  (一)被告戊○○於本院審理時雖辯稱：告訴人當時只表示新竹企
    銀他不願意做保人，但對於臺灣企銀部分，他並沒有表示不
    願意做保云云（見本院卷第18頁），惟告訴人既然不再願意
    為連帶保證人，豈有擇其中一家銀行不願續保，而就另一家
    銀行願意續保，此顯不合情理，是被告戊○○所辯，告訴人
    表示不願續保，僅係就新竹企銀部分不願再連帶保證，而不
    包括臺灣企銀部分乙節，實難採信。況告訴人於原審，即明
    確指稱：其係於81年間打電話給建武公司，表示不願再為建
    武公司作保等語（見原審卷第29頁反面），而被告戊○○於
    原審亦供稱，告訴人當時表示其對建武公司向台灣企銀及新
    竹企銀之貸款均不保等語（見原審卷第15頁）。足見被告戊○○於81年間，即已知悉告訴人不願再為保證人之事實。
  (二)證人即建武公司會計乙○○於原審證稱：我係先填寫好前開
    借據及週轉金貸款契約書之借款人及連帶保證人基本資料（
    即前述之借款人、連帶保證人之名字、地址、金額、日期等
    ）後，再交由被告蓋章，甲○○之印章係被告等蓋好後再交
    還，被告2人均有蓋等語（見原審卷第49頁正、反面）。
    乙○○於偵查中亦證稱：我填寫好後，交給被告其中一人蓋
    章，由他們蓋好章，再拿到銀行去等語（見偵查卷第63頁）
    ，有關向銀行借款業務實際上被告2人均有負責等語（見偵
    查卷第63頁反面）。證人即台灣企銀法務人員丙○○於偵查
    時證稱：建武公司之貸款有時係公司會計辦的，有時係被告
    戊○○，有時則係被告丁○○辦的等語（見偵查卷第76 頁
    ），足證被告戊○○確有蓋用前開偽造之告訴人印章，偽造
    告訴人名義之借據及運轉金貸款契約，持向台灣企銀借款。
  (三)本件相關之「甲○○」印文，經送請法務部調查局鑑定結果
    ，前開借據及週轉金貸款契約上「甲○○」印文，與告訴人
    提出印鑑章及留存於台灣企銀印鑑卡上之「甲○○」印文，
    並不相同，有法務部調查局84年9月25日陸(二)字第84096號
    鑑定書可稽（見偵查卷第73頁），並經該局就甲、乙、丙、
    丁類印文與戊、己、庚、辛類印文不同予以分析比對，亦有
    該局85年7月29日陸(二)字第85096016號函及附件附於本院
    上訴卷可憑（見本院上訴卷第262之1頁、第289頁），本院
    更(二)審將如附表所列文件送請法務部調查局鑑定結果：甲1
    、甲2、甲3、甲17、甲18、甲22（即附表編號1、2、3、17
    、18、22）等6枚印文與甲○○提出之印章印文相同，至其
    餘19枚印文（即判決附表25枚減去上述6枚），均與甲○○
    提出之印章印文不同（見本院更(二)卷第214頁至245頁，又附
    表編號之順序，即依前述卷214至243頁依序排列）。尤其，
    被告戊○○於原審審理時亦供稱：應該是偽造的沒有錯等語
    （原審卷第82頁），足見告訴人所指述如附表編號15、16、
    19 、21、23所示之借據及週轉金貸款契約上「甲○○」印
    文為偽造一節，應屬真實。至除被告指述之前開借據即附表
    編號15、16、19、21、23之文書外，其他如附表所示之印文
    雖與告訴人提出之印章印文仍有不同，惟告訴人既未指述，
    其係被偽造者，則或為告訴人另顆印章所蓋印文，自不能僅
    以鑑定結果認此部分之印文與告訴人留存於臺灣企銀之印鑑
    不同，即遽認係被告戊○○所偽造，檢察官亦未就此部分提
    起公訴，且告訴人於原審供稱：「印章在81年底便收回了，
    82年之3筆是我蓋的，82年借之部分並非我蓋章。」（見原
    審卷第50頁正、反面），其或稱82年之3筆是我蓋的，復又
    稱82 年之3筆不是我蓋的，前後矛盾，語意不明。惟告訴人
    嗣於本院更(五)審及更(六)審時，則分別堅詞指稱：「於83年7
    月、8月又有3筆貸款到期，我才發現他們有向台企借款，我
    向台企理論，說我不當保證人了，為何列我為保證人，台企
    就把授信約定書跟印鑑證明書影印給我，表示說他們認印章
    ，我要求退保，銀行不讓我退保，而被告又要繼續借錢（轉
    期），丁○○要我繼續當保證人，我才答應在這三筆貸款契
    約書上蓋章。」（見更(五)審卷第26頁）、「（為何83年8月
    15日願意續保538萬、及83年8月19日續保150萬，另續保83
    年8 月15日500萬元？）因為銀行告訴我，我的印鑑不管是
    否真偽，我都要負責，丁○○說要繼續做，銀行也說沒有問
    題，這3筆我都有親自簽名、親自蓋章。」等語（見本院更
    (六)審卷第107頁），足認告訴人於原審所述「82年之3筆是我
    蓋的」，或係筆誤或係口誤，應以其後所言「82年借之部分
    不是我蓋的」為真實，即附表編號17、18、22計3件，在83
    年8月間始簽訂之3筆文件，係告訴人事後同意擔任保證人而
    簽章，非屬偽造，故本院除認定附表編號15、16、19、21、
    23部分係屬偽造外，其餘部分非屬偽造，附此敘明。
  (四)至於前開偽刻「甲○○」印章，究係何人所偽造，雖被告戊○○於偵查及原審時曾供稱：告訴人之印章係丁○○所偽刻
    ，有一次我見被告丁○○持告訴人之印章在蓋，我問被告丁○○為何有告訴人之印章，被告丁○○稱現在科技發達，電
    腦可以複製。我因建武公司經營不善，想多貸一點錢，故未
    通知告訴人云云（見偵查卷第53頁、原審卷第15頁）。惟此
    部分，非但為同案被告丁○○所堅詞否認（見偵查卷第53頁
    反面、原審卷第15頁反面、本院上訴審卷第23頁、本院更(二)
    卷第27頁），且被告戊○○嗣迭次於本院更(二)審、更(三)審、
    更(五)審及本院更(六)審審理時，亦改口供稱：我不知道丁○○
    有無盜刻甲○○印章，我會那樣說是為了保護甲○○，怕他
    財產被查封，我跟甲○○是連襟，會講這個話是希望能脫免
    甲○○的責任，不要讓他負責等語在卷（見本院更(二)卷第
    286頁、更(三)審卷第86頁、更(五)審卷第24頁、更(六)審卷第101
    頁反面、第105頁），並於本院更(六)審審理時，復明確供稱
    台企部分都是其交給小姐去蓋印等語（見本院更(六)審卷第10
    1頁反面），另再佐以證人即建武公司會計乙○○於原審證
    稱：其係先填寫好前開借據及週轉金貸款契約書之借款人及
    連帶保證人基本資料後再交由被告等蓋章，告訴人之印章係
    被告等蓋好後，再交還（見原審卷第49頁）; 及同案被告丁○○於偵查及原審供稱：乙○○寫好借款內容，再交我蓋章
    ，我自己部分蓋好後，再交給戊○○，因甲○○是戊○○之
    連襟，所以都由他負責、告訴人之印章係被告戊○○蓋好後
    再交我，我不知是何人所刻等語觀之（見偵查卷第52頁反面
    、原審卷第15於頁反面），告訴人之印章應係被告戊○○委
    託不知情之不詳姓名成年人以電腦所偽刻，應堪認定，至前
    開各筆貸款之用途，雖被告戊○○辯稱丁○○係公司之負責
    人，前開貸款由公司運用，其並不知情云云。惟查前開貸款
    均以建武公司為借款人，所貸得之每筆款項均高達數百萬元
    ，而被告戊○○為既建武公司股東，並同列為連帶保證人，
    衡情對於貸款之用途，自應知之甚稔，豈有不知之理，是被
    告所辯貸款由公司運用，其並不知情云云，顯係卸責飾詞，
    不足為採。被告戊○○偽造告訴人名義之前開文書，向臺灣
    企銀貸款，將使告訴人被債權銀行列為連帶保證人而受債務
    追討，自足生損害於告訴人及台灣企銀，被告戊○○犯行足
    堪認定。
二、按郵政存簿儲金提款單儲戶姓名欄填寫儲戶姓名，與填寫帳
    號之用意相同，僅在識別帳戶為何人，以便郵政人員查出存
    戶卡片，既非表示儲戶本人簽名之意思，則未經儲戶本人授
    權而填寫其姓名，尚不生偽造署押問題（參看最高法院70年
    台上字第2480號判例）。而各該銀行之貸款客戶（包括借款
    人及保證人），於第一次與該銀行往來時，皆簽立約定書予
    該銀行，在該約定書上蓋有印鑑，約定嗣後，即以該印鑑做
    為簽立借據及本票之用，換言之，銀行係依印鑑之真正即認
    定為該本人之意思表示，而非依憑借款人及保證人之簽名，
    故在借款之借據（或本票）上，書寫借款人及保證人之名字
    ，與郵政存簿儲金提款單儲戶姓名欄填寫儲戶姓名之性質相
    同，非係署押，此在借款人為法人之情形，尤其明顯，蓋法
    人之名稱，係表示法人為何人，並非該法人之簽名（署押）
    。此點亦經本院函臺灣企銀新竹分行詢明，該分行於94年3
    月30日以94竹訴字第35號函稱，依本行授信約定書之約定及
    民法第3條之規定，本件借據及週轉金貸款契約上「甲○○
    」三字應可認為「保證人姓名之表示」（見本院更(五)審卷第
    74頁）。本件之借據及週轉金貸款契約，以肉眼辨識，即可
    發現均為同一人之筆跡，再參照乙○○前之供述，足認除印
    文部分外，其餘之文字（包括借款人、連帶保證人之名字、
    地址等資料）均係乙○○所書寫，故在借據及週轉貸款契約
    上所寫「甲○○」三字即非係署押。
三、被告行為後，刑法第56條連續犯之規定，業於94年2月2日修
    正公布刪除，並於95年7月1日施行，則被告之犯行，因行為
    後新法業已刪除連續犯之規定，此刪除雖非犯罪構成要件之
    變更，但顯已影響行為人刑罰之法律效果，自屬法律有變更
    ，依新法第2條第1項但書規定，比較新、舊法結果，仍應適
    用較有利於被告之行為時法律即舊法論以連續犯（最高法院
    95年第8次刑事庭會議決議參照）。核被告戊○○所為，係
    犯刑法第216條、第210條之行使偽造私文書罪。被告偽造印
    章、偽造印文之行為，為偽造私文書行為之一部，偽造私文
    書後復持以行使，偽造之低度行為為行使之高度行為所吸收
    ，均不另論罪。被告就同一借據、同一週轉金貸款契約書等
    文書內，雖有多次偽造印文之行為，但係為偽造同一借據及
    同一週轉金貸款契約之接續行為，就各該同一借據、同一週
    轉金貸款契約書之偽造行為，屬接續犯。被告利用不知情之
    人以電腦偽刻告訴人之印章及利用不知情之會計乙○○填寫
    及行使前開借據、週轉金貸款契約，為間接正犯。被告戊○○先後多次行使偽造私文書之行為，時間緊接，犯罪構成要
    件亦復相同，顯係基於概括犯意而反復為之，應依連續犯之
    規定論以一罪，並依法加重其刑。如附表編號21所示部分之
    犯行，雖未據檢察官起訴，惟因該部分與已起訴部分有連續
    犯關係，屬裁判上一罪，為起訴效力所及，本院自得併予審
    理。
四、原審對被告戊○○論罪科刑，固非無見，惟(一)原判決漏未認
    定被告偽造如附表編號21所示部分之犯罪；(二)被告之行為如
    何足生損害於告訴人，原審雖於事實欄有敘及，但理由欄未
    敘明；(三)原判決認定被告戊○○與同案被告丁○○二人為共
    同正犯，均有未洽（理由詳後），被告戊○○提起上訴，否
    認犯罪，固無足採，但原判決關於戊○○部份既有可議，應
    予撤銷改判。審酌被告之素行、智識程度、犯罪之動機、目
    的、手段、所生之危害，犯罪後之態度等一切情狀，量處有
    期徒刑1年。
五、偽造之「甲○○」印章壹枚雖未扣案，惟無從證明其已滅失
    ，應依刑法第219條規定宣告沒收。另偽造之建武公司持交
    台灣企銀之借據及運轉金貸款契約，如附表編號15、16、19
    、21、23所示文書上之告訴人甲○○印文，併依同條規定宣
    告沒收。
乙、被告丁○○部分：
一、公訴意旨另以：丁○○係建武公司負責人，與股東戊○○，
    均實際從事公司業務之經營。於77年間，二人邀甲○○為建
    武公司向台灣企銀借款之連帶保證人，迄81年間，二人明知
    甲○○已表明示不再擔任連帶保證人，竟仍基於共同犯意聯
    絡，並基於概括犯意，偽刻甲○○之印章，蓋於台灣企銀82
    年10月29日、同年12月31日、83年4月30日之借據，及82 年
    12月31日之週轉金貸款契約連帶保證人欄內，再囑不知情之
    會計乙○○填載各該借款人及連帶保證人姓名資料後，持向
    台灣企銀借款，足生損害於甲○○，案經被害人甲○○訴請
    及檢察官自動檢舉偵辦，因認被告丁○○涉犯刑法第216 條
    、第210條之行使偽造私文書罪嫌云云。
二、按犯罪事實應依證據認定之，無證據不得認定犯罪事實，刑
    事訴訟法第一百五十四條第二項定有明文。此所謂認定犯罪
    事實之證據，係指足以認定被告確有犯罪行為之積極證據而
    言，該項證據自須適合於被告犯罪事實之認定，始得採為斷
    罪資料；如未發現相當證據，或證據不足以證明，自不能以
    推測或擬制之方法，以為裁判之基礎，最高法院著有29年上
    字第3105號、40年台上字第86號判例可資參照。
三、檢察官起訴及原審認定被告丁○○犯罪，無非係以同案被告
    戊○○於偵查中辯稱：「．．．甲○○說不做保後，有一次
    我有看到丁○○拿甲○○之印章在蓋，我問他怎麼會有甲○○印章，他告訴我，現在科技發達，電腦都可以複製」等語
    ；及前揭偽蓋告訴人印章之借據，均由建武公司會計乙○○
    填寫內容後，交由丁○○或戊○○其中一人蓋章後交由乙○○持向台灣企銀借款，業據證人乙○○證述在卷；再質之證
    人即台灣企銀新竹分行法務丙○○亦證稱被告二人均有負責
    向銀行之借款業務；另被告二人既均實際負責公司業務，而
    告訴人早於81年間已表明不再擔任保證人一職，豈有可能遲
    至83年4月30日仍不知以告訴人為公司之連帶保證人；又前
    開4 紙借據，經送法務部調查局鑑定結果，與告訴人甲○○
    任保時原留印鑑章均不相符，有該局鑑定通知書乙紙在卷可
    稽，足證借據上印文確為偽刻。為其論據。
四、訊據被告丁○○堅決否認有上揭犯行，辯稱︰我與戊○○合
    夥經營公司，公司貸款各找連帶保證人，告訴人甲○○係被
    告戊○○所找之保證人，前開借據及週轉金貸款契約書上之
    告訴人印章，均係由被告戊○○負責，被告戊○○係負責建
    武公司之財務，我只是負責建隆公司之技術問題，所貸款項
    亦係被告戊○○運用，我對系爭貸款並不知情等語。
五、經查：
  (一)同案被告戊○○雖於偵查及原審時曾供稱：告訴人之印章係
    丁○○所偽刻，有一次其見被告丁○○持告訴人甲○○之印
    章在蓋，乃問被告丁○○為何有告訴人甲○○之印章，被告
    丁○○稱現在科技發達，電腦可以複製。其因建武公司經營
    不善，想多貸一點錢，故未通知告訴人云云（見偵查卷第53
    頁、原審卷第15頁）。惟此部分，非但為被告丁○○所堅詞
    否認，且如前所述，告訴人之印章既經查明係同案被告戊○○委託不知情之不詳姓名成年人以電腦所偽刻，而被告戊○○嗣於本院更(二)審、更(三)審、更(五)審及本院更(六)審審理時，
    亦更易前詞，明確供稱：我不知道丁○○有無盜刻甲○○印
    章，我會那樣說是為了保護甲○○，怕他財產被查封，我跟
    甲○○是連襟，會講這個話是希望能脫免甲○○的責任，不
    要讓他負責等語在卷（見本院更(二)審第286頁、卷更(三)審卷
    第86頁、更(五)審卷第24頁、更(六)審卷第101頁反面、第105頁
    ），是偽刻告訴人印章乙事，與被告丁○○無涉，應甚明確
    。
  (二)又同案被告戊○○於本院更(一)審及更(六)審，分別明確供稱：
    甲○○是我妹婿，甲○○是我找來的沒錯；台企部分都是我
    交給小姐去蓋的等語，（見本院更(一)審卷第194頁、更(六)審
    卷第101頁反面）。則被告丁○○所辯︰其與戊○○合夥經
    營公司，公司貸款各找連帶保證人，告訴人係被告戊○○所
    找之保證人，前開借據及週轉金貸款契約書上之告訴人印章
    均係由被告戊○○負責，其對系爭貸款並不知情等語，即為
    真實，應堪採信。至證人乙○○、丙○○於偵審中所為之證
    述，充其量亦均僅能證明被告丁○○確曾參與部分向台灣企
    銀借款之事實而已，然尚不足以據此即逕為本件系爭5筆借
    據及週轉金貸款契約上告訴人為連帶保證人部分，係被告丁○○所共同偽造。
  (三)此外，復查無其他積極證據足資認定被告丁○○確涉有檢察
    官所指犯行，則被告犯罪即屬不能證明，依法自應為無罪之
    諭知。
七、原審不察，就被告丁○○部分，為有罪之判決，尚有未洽。
    被告丁○○上訴意旨，據此指摘原判決此部分不當，為有理
    由，應由本院撤銷改判，諭知被告無罪之判決。
據上論斷，應依刑事訴訟法第369條第1項前段、第364條、第299
條第1項前段、第301條第1項前段，修正前刑法第56條、第216條
、第210條、第219條，判決如主文。
本案經檢察官許睦坪到庭執行職務。
中    華    民    國    95    年    12    月    20    日
                  刑事第十三庭審判長法  官  曾德水
                                    法  官  林婷立
                                    法  官  王炳梁
以上正本證明與原本無異。
檢察官、被告戊○○如不服本判決，應於收受送達後10日內向本
院提出上訴書狀，其未敘述上訴之理由者並得於提起上訴後10日
內向本院補提理由書（均須按他造當事人之人數附繕本）。
                                    書記官  廖逸柔
中    華    民    國    95    年    12    月    20    日
附表：
┌──┬───────┬───────┬────┬─────┐
│編號│資  料  名  稱│借  款  日  期│借款金額│偽造之印文│
├──┼───────┼───────┼────┼─────┤
│ 1  │借          據│77．10．28─  │300萬元 │          │
│    │              │78．4．28     │        │          │
│    │              │              │        │          │
├──┼───────┼───────┼────┼─────┤
│ 2  │      ”      │78．8．15─79 │250萬元 │          │
│    │              │．8．15       │        │          │
├──┼───────┼───────┼────┼─────┤
│ 3  │週轉金貸款契約│78．11．15─79│300萬元 │          │
│    │              │．11．15      │        │          │
├──┼───────┼───────┼────┼─────┤
│ 4  │借          據│．２．５─81│100萬元 │          │
│    │              │．２．５      │        │          │
├──┼───────┼───────┼────┼─────┤
│ 5  │週轉金貸款契約│80．8．28─81 │440萬元 │          │
│    │              │．1．15       │        │          │
├──┼───────┼───────┼────┼─────┤
│ 6  │借          據│81．1．15─81 │440萬元 │          │
│    │              │．2．28       │        │          │
├──┼───────┼───────┼────┼─────┤
│ 7  │出口押匯總質權│81．4．23─82 │美金70萬│          │
│    │書及增補條款  │．4．23       │元      │          │
├──┼───────┼───────┼────┼─────┤
│ 8  │週轉金貸款契約│81．4．30─81 │160萬元 │          │
│    │              │．6．30       │        │          │
├──┼───────┼───────┼────┼─────┤
│ 9  │借          據│81．7．10─82 │350萬元 │          │
│    │              │．7．10       │        │          │
├──┼───────┼───────┼────┼─────┤
│10  │週轉金貸款契約│81．7．10─82 │1400萬元│          │
│    │              │．7．10       │        │          │
├──┼───────┼───────┼────┼─────┤
│11  │      ”      │81．7．31─82 │1000萬元│          │
│    │              │．7．31       │        │          │
├──┼───────┼───────┼────┼─────┤
│12  │借          據│81．7．31─82 │260萬元 │          │
│    │              │．7．31       │        │          │
├──┼───────┼───────┼────┼─────┤
│13  │      ”      │81．7．31─82 │490萬元 │          │
│    │              │．7．31       │        │          │
├──┼───────┼───────┼────┼─────┤
│14  │週轉金貸款契約│82．8．14─83 │400萬元 │          │
│    │              │．8．14       │        │          │
├──┼───────┼───────┼────┼─────┤
│15  │借          據│83．4．30─84 │400萬元 │偽造之朱添│
│    │              │．4．30       │        │德印文3枚 │
│    │              │              │        │          │
├──┼───────┼───────┼────┼─────┤
│16  │      ”      │82．12．31─83│300萬元 │同上      │
│    │              │．12．31      │        │          │
├──┼───────┼───────┼────┼─────┤
│17  │      ”      │83．8．19─84 │150萬元 │          │
│    │              │．8．19       │        │          │
├──┼───────┼───────┼────┼─────┤
│18  │      ”      │83．8．15─84 │538萬元 │          │
│    │              │．8．15       │        │          │
├──┼───────┼───────┼────┼─────┤
│19  │借          據│82．10．29─83│400萬元 │偽造之朱添│
│    │              │．10．29      │        │德印文3枚 │
│    │              │              │        │          │
├──┼───────┼───────┼────┼─────┤
│20  │      ”      │80．3．14─95 │1270萬元│          │
│    │              │．3．14       │        │          │
├──┼───────┼───────┼────┼─────┤
│21  │週轉金貸款契約│82．10．29─83│400萬元 │偽造之朱添│
│    │              │．10．29      │        │德印文3枚 │
│    │              │              │        │          │
├──┼───────┼───────┼────┼─────┤
│22  │委任保證契約  │83．8．15─84 │500萬元 │          │
│    │              │．8．15       │        │          │
├──┼───────┼───────┼────┼─────┤
│23  │週轉金貸款契約│82．12．31─83│600萬元 │偽造之朱添│
│    │              │．12．31      │        │德印文3枚 │
│    │              │              │        │          │
├──┼───────┼───────┼────┼─────┤
│24  │借          據│82．8．13─83 │260萬元 │          │
│    │              │．8．13       │        │          │
├──┼───────┼───────┼────┼─────┤
│25  │出口押匯總質權│82．4．30─83 │美金70萬│          │
│    │書增補條款    │．4．30       │元      │          │
└──┴───────┴───────┴────┴─────┘
附錄本判決論罪科刑法條全文：
刑法第210條：
偽造、變造私文書，足以生損害於公眾或他人者，處五年以下有
期徒刑。
刑法第216條：
行使第210條至第215條之文書者，依偽造、變造文書或登載不實
事項或使登載不實事項之規定處斷。


司法院資訊處製作；財團法人民間司法改革基金會備份。
